Inventaris van de archieven van de Hypotheekbewaarders in Zuid-Holland: ''s-Gravenhage, 1811-1838
Nationaal Archief, Den Haag
- 1812-1838, B.
  - Registers van overschrijving van akten van eigendomsovergang van onroerend goed, 1812-1838.; 41-185; 145 delen
    - "32", 58
    - "33", 59
    - "34", 60
    - "35", 61
    - "36", 62
    - "37", 63
    - "38", 64
    - "39", 65
    - "40", 66
    - "41", 67
    - "42", 68
    - "43", 69
    - "44", 70
    - "45", 71
    - "43", 72
    - "47", 73
    - "48", 74
    - "49", 75
    - "50", 76
    - "51", 77
    - "52", 78
    - "53", 79
    - "54", 80
    - "55", 81
    - "56", 82
    - "57", 83
    - "58", 84
    - "59", 85
    - "60", 86
    - "61", 87
    - "62", 88
    - "63", 89
    - "64", 90
    - "65", 91
    - "66", 92
    - "67", 93
    - "68", 94
    - "69", 95
    - "70", 96
    - "71", 97
    - "72", 98
    - "73", 99
    - "74", 100
    - "75", 101
    - "76", 102
    - "77", 103
    - "78", 104
    - "79", 105
    - "80", 106
    - "81", 107
    - "82", 108
    - "83", 109
    - "84", 110
    - "85", 111
    - "86", 112
    - "87", 113
    - "88", 114
    - "89", 115
    - "90", 116
    - "91", 117
    - "92", 118
    - "93", 119
    - "94", 120
    - "95", 121
    - "96", 122
    - "97", 123
    - "98", 124
    - "99", 125
    - "100", 126
    - "101", 127
    - "102", 128
    - "103", 129
    - "104", 130
    - "105", 131
    - "106", 132
    - "107", 133
    - "108", 134
    - "109", 135
    - "110", 136
    - "111", 137
    - "112", 138
    - "113", 139
    - "114", 140
    - "115", 141
    - "116", 142
    - "117", 143
    - "118", 144
    - "119", 145
    - "120", 146
    - "121", 147
    - "122", 148
    - "123", 149
    - "124", 150
    - "125", 151
    - "126", 152
    - "127", 153
    - "128", 154
    - "129", 155
    - "130", 156
    - "131", 157
    - "132", 158
    - "133", 159
    - "134", 160
    - "135", 161
    - "136", 162
    - "137", 163
    - "138", 164
    - "139", 165
    - "140", 166
    - "141", 167
    - "142", 168
    - "143", 169
    - "144", 170
    - "145", 171
    - "146", 172
    - "147", 173
    - "148", 174
    - "149", 175
    - "150", 176
    - "151", 177
    - "152", 178
    - "153", 179
    - "154", 180
    - "155", 181
    - "156", 182
    - "157", 183
    - "158", 184
    - "159", 185
  - Registers van inschrijving van borderellen van hypotheekakten, 1812-1838.; 186-243; 58 delen
    De serie heeft een eigen nummering 20-77, die in de specificatie hieronder tussen aanhalingstekens is vermeld; in de repertoria (inv.nrs. 244-284) wordt naar deze nummering verwezen.
    - "20", 186
    - "21", 187
    - "22", 188
    - "23", 189
    - "24", 190
    - "25", 191
    - "26", 192
    - "27", 193
    - "28", 194
    - "29", 195
    - "30", 196
    - "31", 197
    - "32", 198
    - "33", 199
    - "34", 200
    - "35", 201
    - "36", 202
    - "37", 203
    - "38", 204
    - "39", 205
    - "40", 206
    - "41", 207
    - "42", 208
    - "43", 209
    - "44", 210
    - "45", 211
    - "46", 212
    - "47", 213
    - "48", 214
    - "49", 215
    - "50", 216
    - "51", 217
    - "52", 218
    - "53", 219
    - "54", 220
    - "55", 221
    - "56", 222
    - "57", 223
    - "58", 224
    - "59", 225
    - "60", 226
    - "61", 227
    - "62", 228
    - "63", 229
    - "64", 230
    - "65", 231
    - "66", 232
    - "67", 233
    - "68", 234
    - "69", 235
    - "70", 236
    - "71", 237
    - "72", 238
    - "73", 239
    - "74", 240
    - "75", 241
    - "76", 242
    - "77", 243
  - "Repertoria van Hypothecaire Formaliteiten": indices op de registers van overschrijving van akten van eigendomsovergang en op de registers van inschrijving van hypotheekakten, (1811)1812-1838.; 244-284; 41 delen
    De serie heeft een eigen nummering 1-41, die in de specificatie hieronder tussen aanhalingstekens wordt vermeld; in de klappers (inv.nrs. 285-296) wordt naar deze nummering verwezen. De repertoria bevatten ook verwijzingen naar akten uit het jaar 1811.
    - "1", 244
    - "2", 245
    - "3", 246
    - "4", 247
    - "5", 248
    - "6", 249
    - "7", 250
    - "8", 251
    - "9", 252
    - "10", 253
    - "11", 254
    - "12", 255
    - "13", 256
    - "14", 257
    - "15", 258
    - "16", 259
    - "17", 260
    - "18", 261
    - "19", 262
    - "20", 263
    - "21", 264
    - "22", 265
    - "23", 266
    - "24", 267
    - "25", 268
    - "26", 269
    - "27", 270
    - "28", 271
    - "29", 272
    - "30", 273
    - "31", 274
    - "32", 275
    - "33", 276
    - "34", 277
    - "35", 278
    - "36", 279
    - "37", 280
    - "38", 281
    - "39", 282
    - "40", 283
    - "41", 284
  - Klappers op de namen van grondeigenaren/schuldenaren, voorkomend in de repertoria, (1811)1812-1838.; 285-296; 12 delen
    De klappers in de inv.nrs. 291-296 zouden zijn aangelegd "sedert den 1e januari 1824", maar verwijzen ook naar jaren vóór 1824.
    - A - B, 285
    - C - G, 286
    - H - K, 287
    - L - Q, 288
    - R - U, 289
    - V - Z, 290
    - A - B, 291
    - C - G, 292
    - H - K, 293
    - L - Q, 294
    - R - U, 295
    - V - Z, 296